sc_IT/sc_IT/sc_IT.aff
FLAG UTF-8
SFX O Y 66
SFX O ere ere/Y ere ds:infinitu presente
SFX O o o/Y so ds:indicativu presente 1ps
SFX O po po/Y apo ds:indicativu presente 1ps
SFX O o es/Y so ds:indicativu presente 2ps
SFX O po s/Y apo ds:indicativu presente 2ps
SFX O sere t/Y essere ds:indicativu presente 3ps
SFX O po t/Y apo ds:indicativu presente 3ps
SFX O o emus/Y so ds:indicativu presente 1pp
SFX O po mus/Y apo ds:indicativu presente 1pp
SFX O o eis/Y so ds:indicativu presente 2pp
SFX O po is/Y apo ds:indicativu presente 2pp
SFX O o unt/Y so ds:indicativu presente 3pp
SFX O po nt/Y apo ds:indicativu presente 3pp
SFX O ia ia/Y ia ds:indicativu imperfetu 1ps
SFX O ia ias/Y ia ds:indicativu imperfetu 2ps
SFX O ia iat/Y ia ds:indicativu imperfetu 3ps
SFX O ia ìamus/Y ia ds:indicativu imperfetu 1pp
SFX O ia iais/Y ia ds:indicativu imperfetu 2pp
SFX O ia iant/Y ia ds:indicativu imperfetu 3pp
SFX O o ia/Y so ds:congiuntivu presente 1ps
SFX O o a/Y apo ds:congiuntivu presente 1ps
SFX O o ias/Y so ds:congiuntivu presente 2ps
SFX O o as/Y apo ds:congiuntivu presente 2ps
SFX O o iat/Y so ds:congiuntivu presente 3ps
SFX O o at/Y apo ds:congiuntivu presente 3ps
SFX O o iamus/Y so ds:congiuntivu presente 1pp
SFX O o amus/Y apo ds:congiuntivu presente 1pp
SFX O o iais/Y so ds:congiuntivu presente 2pp
SFX O o ais/Y apo ds:congiuntivu presente 2pp
SFX O o iant/Y so ds:congiuntivu presente 3pp
SFX O o ant/Y apo ds:congiuntivu presente 3pp
SFX O re re/Y ere ds:congiuntivu imperfetu 1ps
SFX O re res/Y ere ds:congiuntivu imperfetu 2ps
SFX O re ret/Y ere ds:congiuntivu imperfetu 3ps
SFX O re remus/Y ere ds:congiuntivu imperfetu 1pp
SFX O re reis/Y ere ds:congiuntivu imperfetu 2pp
SFX O re rent/Y ere ds:congiuntivu imperfetu 3pp
SFX O o ias/V so ds:imperativu 2ps
SFX O o as/V apo ds:imperativu 2ps
SFX O o iat/V so ds:imperativu 3ps
SFX O o at/V apo ds:imperativu 3ps
SFX O o iamus/V so ds:imperativu 1pp
SFX O o amus/V apo ds:imperativu 1pp
SFX O o iais/V so ds:imperativu 2pp
SFX O o ais/V apo ds:imperativu 2pp
SFX O o iant/V so ds:imperativu 3pp
SFX O o ant/V apo ds:imperativu 3pp
SFX O 0 0/D istadu ds:partitzìpiu passadu
SFX O ere pidu/D àere ds:partitzìpiu passadu
SFX O ere ende/V ere ds:gerùndiu presente
SFX O o ias so ds:imperativu negativu 2ps
SFX O o as apo ds:imperativu negativu 2ps
SFX O o iais so ds:imperativu negativu 2pp
SFX O o ais apo ds:imperativu negativu 2pp
SFX O ere eint/Y essere ds:passadu remotu 3pp
SFX O ere eis/Y essere ds:passadu remotu 2pp
SFX O ere emus/Y essere ds:passadu remotu 1pp
SFX O ere eit/Y essere ds:passadu remotu 3ps
SFX O ere eist/Y essere ds:passadu remotu 2ps
SFX O ere ei/Y essere ds:passadu remotu 1ps
SFX O ere peint/Y aere ds:passadu remotu 3pp
SFX O ere peis/Y aere ds:passadu remotu 2pp
SFX O ere pemus/Y aere ds:passadu remotu 1pp
SFX O ere peit/Y aere ds:passadu remotu 3ps
SFX O ere peist/Y aere ds:passadu remotu 2ps
SFX O ere pei/Y aere ds:passadu remotu 1ps

# - Verbos impersonales (de totus is coniugatziones)
#
# Sos verbos impersonales non tenent unu sugetu determinadu e s'impreant petzi
# in sos modos indefinidos e in sa de tres pessones singulare de sos tempos de
# modu finidu: cumentzat a pròere, est proende, proiat, at a pròere.
#
# In su ditzionariu tocat a ponni s'infinidu e su gerundiu cun sa regula /P es.
# pròer/P proende/P
#
# Ref. GRAM p.73

SFX P Y 16
SFX P ere ere/Y ere ds:infinitu presente
SFX P are are/Y are ds:infinitu presente
SFX P ire ire/Y ire ds:infinitu presente
SFX P ende ende/V ende ds:gerùndiu presente
SFX P are aiat/Y are ds:indicativu imperfetu 3ps
SFX P are at are ds:indicativu presente 3ps
SFX P ire it/Y ire ds:indicativu presente 3ps
SFX P et et/Y et ds:indicativu presente 3ps
SFX P et ent/Y et ds:indicativu presente 3pp
SFX P are ant/Y are ds:indicativu presente 3pp
SFX P ire int/Y ire ds:indicativu presente 3pp
SFX P et iant/Y et ds:indicativu imperfetu 3pp
SFX P et iat/Y et ds:indicativu imperfetu 3ps
SFX P ire iat/Y ire ds:indicativu imperfetu 3ps
SFX P are aiant/Y are ds:indicativu imperfetu 3pp
SFX P ire iant/Y ire ds:indicativu imperfetu 3pp

# - Elisione de sos articulos
#
# In sa pronùntzia, est frecuente meda s'elisione de sa vocale. Pro respetare su
# critèriu de cunservare semper petzi una forma de is paràulas, s'at a evitare de
# signare tale elisione, francu in casu de monosìllabos su, sa, unu, una.
#
# Ref. LSC 4.2.16

PFX X Y 45
PFX X 0 s' [aàeèiìoòuù] ip:+article
PFX X 0 s' [AÀEÈIÌOÒUÙ] ip:+article
PFX X 0 S' [AÀEÈIÌOÒUÙ] ip:+article
PFX X 0 un' [aàeèiìoòuù] ip:+article
PFX X 0 it' [aàeèiìoòuù] ip:+ite
PFX X a s'A a ip:+article
PFX X e s'E e ip:+article
PFX X i s'I i ip:+article
PFX X o s'O o ip:+article
PFX X u s'U u ip:+article
PFX X à s'À à ip:+article
PFX X è s'È è ip:+article
PFX X ì s'Ì ì ip:+article
PFX X ò s'Ò ò ip:+article
PFX X ù s'Ù ù ip:+article
PFX X a S'A a ip:+article
PFX X e S'E e ip:+article
PFX X i S'I i ip:+article
PFX X o S'O o ip:+article
PFX X u S'U u ip:+article
PFX X à S'À à ip:+article
PFX X è S'È è ip:+article
PFX X ì S'Ì ì ip:+article
PFX X ò S'Ò ò ip:+article
PFX X ù S'Ù ù ip:+article
PFX X a un'A a ip:+article
PFX X e un'E e ip:+article
PFX X i un'I i ip:+article
PFX X o un'O o ip:+article
PFX X u un'U u ip:+article
PFX X à un'À à ip:+article
PFX X è un'È è ip:+article
PFX X ì un'Ì ì ip:+article
PFX X ò un'Ò ò ip:+article
PFX X ù un'Ù ù ip:+article
PFX X a Un'A a ip:+article
PFX X e Un'E e ip:+article
PFX X i Un'I i ip:+article
PFX X o Un'O o ip:+article
PFX X u Un'U u ip:+article
PFX X à Un'À à ip:+article
PFX X è Un'È è ip:+article
PFX X ì Un'Ì ì ip:+article
PFX X ò Un'Ò ò ip:+article
PFX X ù Un'Ù ù ip:+article

# - Elisione de is procliticos po is verbos a s'indicativu, su congiuntivu e
# s'infinidu
#
# In sa pronùntzia, est frecuente meda s'elisione de sa vocale. Pro respetare su
# critèriu de cunservare semper petzi una forma de is paràulas, s'at a evitare de
# signare tale elisione, francu in casu de monosìllabos mi, ti, si, nde, nche, bi,
# ddi, ddu, dda, li, lu, la.
#
# Ref. LSC 9.2, LSC 4.2.16, GRAM p.20

PFX Y Y 13
PFX Y 0 m' [aàeèiìoòuù] ip:+pronùmene proclìticu àtonu 1ps
PFX Y 0 t' [aàeèiìoòuù] ip:+pronùmene proclìticu àtonu 2ps
PFX Y 0 b' [aàeèiìoòuù] ip:+pronùmene proclìticu àtonu 3ps
PFX Y 0 s' [aàeèiìoòuù] ip:+pronùmene proclìticu àtonu 3ps
PFX Y 0 b' [aàeèiìoòuù] ip:+pronùmene proclìticu àtonu 3pp
PFX Y 0 s' [aàeèiìoòuù] ip:+pronùmene proclìticu àtonu 3pp
PFX Y 0 s' [aàeèiìoòuù] ip:+pronùmene proclìticu àtonu riflessivu 3ps
PFX Y 0 s' [aàeèiìoòuù] ip:+pronùmene proclìticu àtonu riflessivu 3pp
PFX Y 0 dd' [aàeèiìoòuù] ip:+pronùmene proclìticu àtonu non riflessivu 3ps
PFX Y 0 l' [aàeèiìoòuù] ip:+pronùmene proclìticu àtonu non riflessivu 3ps
PFX Y 0 nch' [aàeèiìoòuù] ip:+partixedda pronùmenale logu
PFX Y 0 nd' [aàeèiìoòuù] ip:+partixedda pronùmenale cosa
PFX Y 0 it' [aàeèiìoòuù] ip:+ite

# - Enclìticos
#
# Ponende paris sos sostituentes àtonos e sas partigheddas pronominales si creant
# is enclìticos chi andant cun s'imperativu e su gerùndiu:
#
# Ref. LSC 9.2, LSC 9.1.2, GRAM p.21
